【裁判字號】    90,易,635
【裁判日期】    900522
【裁判案由】    詐欺
【裁判全文】
臺灣高雄地方法院刑事判決                            九十年度易字第六三五號
    公  訴  人  臺灣高雄地方法院檢察署檢察官
    被      告  丙○○
    選任辯護人  曾慶雲
右列被告因詐欺案件，經檢察官提起公訴（八十八年度偵字第二四五六二、二五三一
○號），本院判決如左：
    主  文
丙○○連續意圖為自己不法之所有，以詐術使人將本人之物交付，處有期徒刑拾月。
    事  實
一、丙○○係高雄市○鎮區○○路一九四巷三號元強行之實際經營負責人，原與金煥
    實業有限公司（下稱金煥公司）、乙○○○化工股份有限公司（下同乙○○○公
    司）有小額之生意來往。丙○○於民國（下同）八十八年六月初起，明知其已陷
    支付困難，無清償貨款之能力，竟基於意圖為自己不法之所有之概括犯意，自八
    十八年六月三日起至八十八年八月底止，連續以其為該二家公司之長期客戶，向
    金煥公司與乙○○○公司大量訂貨，致該二家以為丙○○仍能如前按時付款而陷
    於錯誤，陸續提供貨物予丙○○，計向金煥公司進貨十四次，貨款共新台幣（下
    同）五十六萬四千九百七十四元。向乙○○○公司進貨十六次，貨款共一百三十
    二萬四千零二十三元。丙○○於取得貨物後，僅於八十八年七月間，簽發其所有
    高雄區中小企業銀行南高雄分行，發票日八十八年八月三十日，票號三二四五二
    九號，面額四萬元之支票一張交付金煥公司抵付部分貨款，對於乙○○○公司部
    分則未付款。迨同年八月底，丙○○已無法週轉乃宣告倒閉，金煥公司提示該張
    支票，亦因存款不足，遭拒絕付款，丙○○又避不見面，該二家公司追索無著，
    始知受騙。
二、案經金煥公司、乙○○○公司告訴由臺灣高雄地方法院檢察署檢察官偵查起訴。
    理  由
一、訊據被告丙○○坦承積欠金煥公司、乙○○○公司貨款未付，惟辯稱：因大量叫
    貨可降低成本，賣出後可得較多之利潤，且當時告訴人乙○○○之高雄區業務主
    任甲○○有答應伊可比照經銷商之資格抽獎，又因當時為獎勵辦法之季末，故伊
    大量進貨，但因需應付以前之票款，待貨物出售後，貨款已無法再支付予告訴人
    ；且伊店內開銷大，又有貸款尚須繳納，無力支付云云。惟查：被告右揭無資力
    付款，卻向告訴人金煥公司、乙○○○公司詐購貨物之犯罪事實，業據告訴人金
    煥公司代表人謝晉銘、乙○○○公司代理人鄧家琨、林伶芳於偵查中指訴甚詳，
    另告訴人金煥公司之代理人謝晉謙於本院審理時到庭指訴稱：被告於上開時間向
    其公司進貨係將貨不入倉庫而直接卸在被告之車上送出去折現，且訂貨比平時多
    了將近十倍；次查，姑且不論證人甲○○有無權限准被告比照經銷商之資格抽獎
    ，然仍須被告有足夠之財力進貨才行；而被告於八十八年六月二日於高雄區中小
    企業銀行南高雄分行之甲存一○七五之三號帳戶內存款僅餘一萬三千元，同年六
    月十五日存入八十七萬二千四百五十元支付票款後餘一萬二千九百九十五元，同
    年六月三十日存入六十五萬二千元支付票款後僅餘一萬三千二百七十三元，同年
    七月十五日存入七十九萬八千五百元支付票款後僅餘一萬三千二百六十三元，同
    年七月三十日存入六十四萬一千五百元支付票款後僅餘一萬八千七百八十九元，
    同年八月十六日存入十九萬六千元支付票款後更僅存一百零五元，有高雄區中小
    企業銀行南高雄分行九十年二月二十七日（九十）高銀南分字第二六號函附支存
    存提明細查詢乙份在卷可考，顯見被告於斯時已處於經濟拮据狀態；再查，被告
    雖辯稱於季末始大量進貨，然告訴人乙○○○公司於當季所訂之獎勵辦法期間係
    自八十八年七月至九月，亦有乙○○○公司八十八年六月五日（八十八）瑪文字
    第○十五號函乙艮在卷可按，而被告係於當年七月及八月大量進貨，並非季末；
    又以被告於八十八年六、七、八月份向告訴人乙○○○公司進貨帳款分別為二萬
    一千六百八十三元、七十三萬三千五百二十八元、五十七萬六千元，比起被告於
    八十六年六、七、八月份向告訴人乙○○○公司進貨四萬九千七百八十三、○元
    、二萬七千四百二十九元及八十七年六、七、八月份之進貨帳款三萬九千七百七
    十二元、負（退貨）一萬零二百六十元、二萬七千四百二十九元（有八十六至八
    十八年度被告所經營之元強行銷售金額明細表乙份在卷可稽），均高出十倍以上
    ；抑有進者，被告於上開甲存帳號於八十八年八月三十日退票之金額高達一百八
    十九萬六千四百二十四元，亦有上開函所附之支票存款存戶退票事故資料查詢表
    二張在卷可證；末查，被告不否認另積欠同業陳銀樹二百萬元，且將其所有高雄
    市○鎮區○○段二小段二三四號房屋及其上同小段六八二號、六八二之一號土地
    設定第二順位抵押權予陳銀樹，益徵其當時財力已不足應付貨款，再參以被告亦
    不否認當時希望多叫貨，看看能否多賣一點貨，多賺錢以觀，顯見其意圖詐購他
    人財物。綜上所述，被告於經濟拮据之情形下，於八十七年六、七、八月份突然
    大量進貨，再於同年八月三十日將伊所簽發之支票大量退票，且對金煥公司大部
    分之貨款並無力給付支票，對乙○○○公司之貨款甚且分文未付，其有詐欺之意
    圖，灼然至明。此外並有告訴人提出之出（送）貨單、簽收單、銷貨明細、請款
    單多紙在卷足憑，事證明確，被告犯行足堪認定，應予依法論科。
二、核被告所為，係犯刑法第三百三十九條第一項之詐欺取財罪。被告多次詐欺取財
    犯行，時間緊接，犯罪構成要件相同，顯係基於概括犯意為之，應依連續犯之規
    定論以一罪，並依法加重其刑。爰審酌被告經營生意，不思循正途賺錢，竟以此
    手段詐取財物，犯後又砌詞卸責，已與告訴人金煥公司達成和解，有和解書乙份
    在卷可佐，並經告訴代理人謝晉謙至庭陳述屬實，惟未與告訴人乙○○○公司達
    成和解，更未支付分文，並其他一切情狀，量處如主文所示之刑，以示懲儆。
據上論斷，應依刑事訴訟法第二百九十九條第一項前段、刑法第五十六條、第三百三
十九條第一項、罰金罰鍰提高標準條例第二條，判決如主文。
本案經檢察官李靜文到庭執行職務。
中      華      民      國      九十      年      五    月    二十二    日
                                  臺灣高雄地方法院刑事第六庭
                                      法  官  張世賢
右正本證明與原本無異。
如不服本判決，應於判決送達後十日內，向本院提出上訴狀。
                                      書記官  蔡琬玲
中      華      民      國      九十      年      五    月    二十二    日


司法院資訊處製作；財團法人民間司法改革基金會備份。
